【裁判字號】    90,台上,530
【裁判日期】    900208
【裁判案由】    違反毒品危害防制條例
【裁判全文】
最高法院刑事判決                                  九十年度台上字第五三○號
    上  訴  人  甲○○
右上訴人因違反毒品危害防制條例案件，不服台灣高等法院台南分院中華民國八十九
年十一月二十九日第二審更審判決（八十九年度上更(一)字第四八六號，起訴案號：台
灣台南地方法院檢察署八十八年度偵字第四六三二、六一九七號），提起上訴，本院
判決如左：
    主  文
上訴駁回。
    理  由
本件原判決認定上訴人即被告甲○○因賭博罪，經判處有期徒刑八月確定並於民國八
十四年十月十一日執行完畢，仍不知悔改，復基於意圖營利之概括犯意，自八十八年
二月間某日起，至八十八年三月三十日止，以0000000000之行動電話作為
聯絡工具，約定價購數量、價錢、交易時間、地點後，每次均以一包新台幣（下同）
三千元之價格，在台南市○○路之租屋處或在台南縣永康市○○○街七十三巷一九七
號二樓之住處，連續販賣第一級毒品海洛因予林鴻任施用，計前後十次。嗣林鴻任於
八十八年三月三十日二十時許，自甲○○上開租住處，以三千元購得海洛因一小包（
毛重約○‧四四八公克、淨重○‧二五公克，扣於八十八年度偵字第四六二九號偵查
卷內）後，於翌日（三十一日）凌晨一時三十分許，在台南市○○路○段台南市議會
前，為警臨檢查獲，並扣得上開海洛因，而供出上情，乃循線於同日凌晨二時三十分
許，由林鴻任帶同警員前往甲○○上開台南縣永康市○○○街七十三巷一九七號二樓
之住處而查獲，並扣得海洛因一小包（淨重○‧五三公克、包裝重○‧三○公克）等
情，係以上開事實，業經同案被告林鴻任於警訊及一、二審審理中指述明確，並經證
人即被告女友張昭惠證述屬實，且有扣案之海洛因二小包可證，事證明確，為其所憑
之證據及認定之理由；上訴人雖辯稱：海洛因係與林鴻任共同出資購買云云，且證人
林鴻任於偵查中亦供稱：「是我與甲○○到高雄買的，對方叫『小順』，以呼叫器0
000000000連絡，在高雄鳳山拿，一個月去十幾次，從二月底到現在，每次
都買三、四千元，各買各的」等語，惟林鴻任之前開證言與警訊所述不符，應屬迴護
上訴人之詞，且二人出資及分得之比例，亦與常情有違，況林鴻任既與上訴人同往，
又分擔較多金錢，則在其知悉貨源所在之情形下，顯無與上訴人一同前往購買之必
要，再所謂「阿順」者，上訴人迄無法舉出其姓名供調查，空言抗辯，要屬事後卸責
之詞，不足採信。分別於理由中詳加指駁及說明。核上訴人所為係犯毒品危害防制條
例第四條第一款之販賣第一級毒品罪，又上訴人所犯先後多次犯行，時間緊接，犯罪
構成要件各均相同，顯係基於概括犯意而為，為連續犯，應依刑法第五十六條之規定
論以一罪，惟上訴人所犯之販賣第一級毒品罪，其法定刑為死刑、無期徒刑之罪，依
法不得加重。又上訴人曾犯賭博罪，於八十三年十一月十七日經原審法院判處有期徒
刑八月確定，並於八十四年十月十三日執行完畢，此有台灣台南地方法院檢察署刑案
資料查註紀錄表及該院被告全國前案紀錄表各乙份在卷可參，其於刑之執行完畢後五
年內再犯上開有期徒刑以上之罪，為累犯，惟依前述依法不得加重，因而撤銷第一審
不當之科刑判決，爰審酌上訴人年輕力壯卻圖謀私利，販賣及轉讓毒品海洛因，嚴重
戕害國民身心健康，對社會善良風俗及安寧秩序損害非輕，危害亦甚鉅，並其販賣之
次數、數量、所得金額、販賣時期之久暫和犯罪之動機、目的、手段、品行、智識程
度、犯罪所生之危害及犯罪後之態度等一切情狀，改判量處無期徒刑，以資懲儆。又
上訴人所處無期徒刑部分，併依法宣告褫奪公權終身。扣案之海洛因二小包（一包淨
重○點五三公克、包裝重為○點三○公克；一包淨重○點二五公克、包裝重為○點二
○公克）係查獲之毒品，依毒品危害防制條例第十八條第一項前段之規定沒收銷毀之
；再上訴人先後共販賣海洛因十次，每次販賣之價額為三千元，販賣所得之價額計為
三萬元，依毒品危害防制條例第十九條之規定沒收之，如全部或一部不能沒收時，以
財產抵償之，經核於法尚無違誤。上訴意旨略稱：林鴻任先後供述，互有矛盾，原判
決僅依第一審之證言，作為論罪依據，置其他證述於不顧，自有判決不備理由及證據
上理由矛盾之違法，又僅依吸毒者片面之供述，即判處無期徒刑，量刑顯非適當等語
，查採證認事乃事實審法院之職權，苟其證據之取捨及事實之認定並不違背論理法則
及經驗法則，即不容任意指為違法，又刑之量定係法院得為自由裁量之事項，倘其未
有逾越法律所規定之範圍，亦不得任意指摘執為上訴之理由，上訴意旨，徒憑己見，
就原判決已說明之事項或屬原審採證認事職權之適法行使，任意指摘為違法，難認為
有理由，應予駁回。
據上論結，應依刑事訴訟法第三百九十六條第一項，判決如主文。
中      華      民      國     九十     年      二      月      八      日
                              最高法院刑事第二庭
                                  審判長法官  莊  來  成
                                        法官  呂  潮  澤
                                        法官  謝  俊  雄
                                        法官  白  文  漳
                                        法官  蘇  振  堂
      右正本證明與原本無異
                                              書  記  官
中      華      民      國     九十     年      二      月     十四     日


司法院資訊處製作；財團法人民間司法改革基金會備份。
